【裁判字號】    90,易,146
【裁判日期】    900420
【裁判案由】    傷害等
【裁判全文】
臺灣臺北地方法院刑事判決                            九十年度易字第一四六號
    公  訴  人  臺灣臺北地方法院檢察署檢察官
    被      告  甲○○
    選任辯護人  莫家駿
右列被告因家庭暴力之傷害等案件，經檢察官提起公訴（八十九年度偵字第二三九一
一號），本院判決如左：
    主  文
甲○○以強暴使人行無義務之事，處拘役參拾日，如易科罰金，以參佰元折算壹日。
緩刑貳年。
    事  實
一、甲○○係乙○○之配偶，前因乙○○不願交付甲○○所有之土地相關文件而發生
    爭執，竟於民國八十九年十一月九日十時十分許，至台北市○○區○○路四段七
    十五號台灣電力公司乙○○之辦公室內，為了索回其文件，而違反乙○○意願以
    強暴手段強拉乙○○至辦公室門口，使人行無義務之事。
二、案經被害人乙○○訴由台北市政府警察局大安分局報請台灣台北地方法院檢察署
    檢察官偵查起訴。
    理  由
一、被告甲○○因欲與乙○○談土地文件之事，而至乙○○辦公室以強暴手段將乙○
    ○強拉至辦公室外面之事實，業據被告坦承：「我承認我有抓她上臂，因為我怕
    她逃走，所以我抓的很用力，因為她拿走我的印章和文件，我想要把她拉出辦公
    室去談」、「（問：被害人是否有被你拉出去？）是的，拉到辦公室外面，大約
    四公尺，而且我是很有力量的人」等語不諱（見八十九年度偵字第二三九一一號
    卷第十六頁、十七頁、本院九十年二月九日調查筆錄），並經被害人乙○○指述
    甚詳，核與證人曾清海證述：「當天我看見她先生（即甲○○）氣沖沖走進來拉
    著她胸前衣領，拉到外面花圃」、「（問：被告進來有無說什麼話？）他只有講
    你給我出來」（見本院九十年三月十六日調查筆錄）等語相符，而被告辦公室座
    位所在位置離辦公室門口約有三、四公尺距離，業經本院至台北市○○路○段七
    十五號現場勘驗無誤，並有勘驗筆錄及照片三紙附卷可佐，被告出於任意性之自
    白與事實相符，其犯行堪以認定。
二、被告為向被害人索回其土地文件，竟在違背被害人意願之下以強暴手段將被害人
    拉到三、四公尺外之辦公室外面使人行無義務之事，核其所為，係犯刑法第三百
    零四條第一項之強制罪，爰審酌被告犯後坦承犯行、且被害人已願意原諒被告等
    一切情狀，從輕量處如主文所示之刑，以示懲儆。又九十年一月十日公佈修正後
    之刑法第四十一條第一項規定：「犯罪最重本刑為五年以下有期徒刑以下之刑之
    罪，而受六個月以下有期徒刑或拘役之宣告，因身體、教育、職業或家庭之關係
    或其他正當事由，執行顯有困難者，得以一元以上三元以下折算一日，易科罰金
    。但確因不執行所宣告之刑，難收矯正之效，或難以維持法秩序者，不在此限。
    」，並於同月十二日生效，則被告行為後刑法第四十一條已修正生效，與修正前
    之同法第四十一條比較，以修正後之規定較有利於行為人，依刑法第二條第一項
    前段規定，仍應適用裁判時即修正後之刑法第四十一條第一項前段規定，就被告
    所宣告之刑，併予諭知易科罰金之折算標準。末查，被告前未曾受有期徒刑以上
    刑之宣告，有臺灣高等法院檢察署刑案紀錄簡覆表可徵，因一時失慮致罹刑典，
    事後已坦承犯行，深具悔意，信其經此論罪科刑之教訓，應知警惕而無再犯之虞
    ，本院認前開對其宣告之刑以暫不執行為適當，併予宣告緩刑二年，用啟自新。
三、至公訴意旨另以：甲○○於八十九年十一月九日十時分許，至乙○○辦公室強拉
    並毆打私蘇女，致其受有左上臂擦傷、右膝擦傷、右踝撕裂傷之傷害等語。按告
    訴乃論之罪，告訴人於第一審辯論終結前得撤回其告訴，又告訴經撤回者，應諭
    知不受理之判決，刑事訴訟法第二百三十八條第一項、第三百零三條第三款定有
    明文。經查：本件告訴人乙○○告訴被告甲○○傷害案件，起訴書認係犯刑法第
    二百七十七條第一項傷害罪，依同法第二百八十七條之規定，須告訴乃論，惟告
    訴人於本院辯論終結已具狀撤回其告訴，有九十年四月十一日撤回告訴狀及九十
    年四月十七日公務電話紀錄附卷可按，然公訴人認此部份與本院前開論罪科刑部
    分，係屬牽連犯而有裁判上一罪關係，依審判不可分原則，本院爰不另為不受理
    之諭知。
據上論斷，應依刑事訴訟法第二百九十九年第一項前段、刑法第二條第一項前段、三
百零四條第一項、第四十一條第一項前段、第七十四條第一款、罰金罰鍰提高標準條
例第一條前段、第二條，判決如主文。
本案經檢察官劉承武到庭執行職務。
中      華      民      國      九十      年      四      月    二十    日
                                  臺灣臺北地方法院刑事第六庭
                                      法  官  蔡  如  琪
右正本證明與原本無異。
如不服本判決應於送達後十日內向本院提出上訴狀。
                                      書記官  黃  鈴  容
中      華      民      國      九十      年      四      月    二十    日
中華民國刑法第三百零四條
 (強制罪)
以強暴、脅迫使人行無義務之事或妨害人行使權利者，處三年以下有期徒
刑、拘役或三百元以下罰金。
前項之未遂犯罰之。


司法院資訊處製作；財團法人民間司法改革基金會備份。
